【裁判字號】    97,訴,223
【裁判日期】    970227
【裁判案由】    毒品危害防制條例
【裁判全文】
臺灣板橋地方法院刑事判決               97年度訴字第223號
公  訴  人  臺灣板橋地方法院檢察署檢察官
被      告  甲○○
上列被告因違反毒品危害防制條例案件，經檢察官提起公訴（九
十六年度毒偵字第九二三一號），被告於準備程序中就被訴事實
為有罪之陳述，本院認為適宜由受命法官獨任進行簡式審判程序
，並判決如下：
    主  文
甲○○施用第一級毒品，處有期徒刑玖月；又施用第二級毒品，
處有期徒刑伍月，扣案之吸食器壹組沒收。應執行有期徒刑壹年
，扣案之吸食器壹組沒收。
    事  實
一、甲○○(一)曾因施用毒品案件，經本院以九十三度毒聲字第七
    五七號裁定送觀察、勒戒後，認無繼續施用毒品傾向，於民
    國九十四年十一月十日執行完畢釋放，並經臺灣板橋地方法
    院檢察署檢察官以九十四年度毒偵緝字第四九二號、九十四
    年度毒偵字第六八一○不起訴處分確定。復因(二)持有毒品案
    件，經本院以九十五年度訴字第二九七二號判決判處有期徒
    刑二年，減為有期徒刑一年確定；(三)因贓物案件，經本院以
    九十五年度易字第一五四九號判決判處拘役二十五日，減為
    拘役十二日確定；(四)因施用毒品案件，經本院以九十五年度
    訴字第三一六三號判決判處施用第一級毒品部分有期徒刑七
    月、施用第二級毒品部分有期徒刑四月確定；(五)因施用毒品
    案件，經本院以九十六年度訴字第一一四○號判決判處施用
    第一級毒品部分有期徒刑七月、施用第二級毒品部分有期徒
    刑四月確定；(六)因施用毒品案件，經本院以九十六年度訴字
    第一三一一號判決判處有期徒刑八月確定；上開(四)(五)(六)案件
    經本院以九十六年度聲減字第三八九○裁定均減刑至二分之
    一，並與(二)案件合併定應執行刑有期徒刑二年一月，與(三)案
    件接續執行，現於臺灣臺北監獄臺北分監執行中（於本案不
    構成累犯）。猶不知悔改，於前揭觀察、勒戒執行完畢後釋
    放後五年內，復基於施用第一級毒品海洛因、第二級毒品甲
    基安非他命之犯意，於九十六年十一月十一日十七時零分許
    為警查獲前回溯十九小時內、八十九小時內之某時（扣除為
    警查獲至採尿為止人身自由受公權力合法拘束不可能施用毒
    品之時間），在其位於臺北縣中和市○○路八四巷一弄十號
    住所內，以將海洛因置於煙卷內燃燒後吸食煙霧及將甲基安
    非他命置於玻璃球內以火燒烤後吸食煙霧之方式，分別施用
    第一級毒品海洛因及第二級毒品甲基安非他命各一次。嗣於
    九十六年十一月十一日十七時許，在臺北縣中和市○○路○
    段一三一巷口為警查獲，並扣得其所有供施用第二級毒品之
    吸食器一組。
二、案經臺北縣政府警察局中和分局移送臺灣板橋地方法院檢察
    署檢察官偵查起訴。
    理  由
一、訊據被告甲○○於本院準備程序、審理程序中對上揭施用第
    一級、第二級毒品犯行均坦承不諱，惟對施用毒品之確切時
    間稱不復記憶。經查：被告經警採其尿液送驗結果，呈海洛
    因代謝物嗎啡、甲基安非他命陽性反應，有臺北縣政府警察
    局中和分局毒品危害防制條例犯罪嫌疑人姓名代碼對照表、
    臺灣檢驗科技股份有限公司九十六年十二月四日出具之編號
    ＣＨ／二○○七／Ｂ○九一五號濫用藥物尿液檢驗報告各一
    紙在卷可稽。按海洛因經注射或吸入人體後，約百分之八十
    於二十四小時內自尿中排出，一般而言，尿液中能否驗出嗎
    啡陽性反應與其投與量、投與途徑、採尿時間、個人體質及
    檢測方法之靈敏度有關，國外曾有文獻報導注射六毫克之海
    洛因鹽酸鹽，其代謝物嗎啡之平均可檢出時限約為二十六小
    時，業經行政院衛生署藥物食品檢驗局於八十一年九月八日
    以藥檢壹字第八一一四八八五號函述綦詳；復按甲基安非他
    命經口服投與後約百分之七十於二十四小時內自尿中排出，
    約百分之九十於九十六小時內自尿中排出，由於甲基安非他
    命成分之檢出與其投與方式、投與量、個人體質、採尿時間
    與檢測儀器之精密度等諸多因素有關，因此僅憑尿液中呈甲
    基安非他命陽性反應，並無法確實推算吸食時間距採集時間
    之長短，惟依上述資料推斷，最長可能不會超過四日，亦經
    行政院衛生署藥物食品檢驗局八十一年二月八日（八一）藥
    檢壹字第○○一一五六號函示明確。被告上開尿液送驗結果
    既有海洛因代謝物嗎啡、甲基安非他命陽性反應，復該結果
    係採用氣相層析質譜分析法進行確認，已足排除被告因服用
    藥物導致呈毒品偽陽性反應之可能，足認被告自白核與事實
    相符，其於九十六年十一月十一日十七時零分許為警查獲前
    回溯十九小時內、八十九小時內之某時（扣除為警查獲至採
    尿為止人身自由受公權力合法拘束不可能施用毒品之時間）
    曾分別有施用第一級毒品海洛因、第二級毒品甲基安非他命
    之事實。又被告前曾因施用毒品案件，經本院以九十三度毒
    聲字第七五七號裁定送觀察、勒戒後，認無繼續施用毒品傾
    向，於九十四年十一月十日執行完畢釋放，並經臺灣板橋地
    方法院檢察署檢察官以九十四年度毒偵緝字第四九二號、九
    十四年度毒偵字第六八一○號不起訴處分確定等情，有上開
    不起訴處分書及臺灣高等法院被告前案紀錄表各一份在卷可
    憑，是被告於前揭觀察、勒戒執行完畢釋放後五年內再犯本
    件施用毒品犯行，堪以認定。綜上，本件事證明確，應依法
    論科。
二、按海洛因、甲基安非他命分別為毒品危害防制條例第二條第
    二項第一款、第二款明定之第一級、第二級毒品，均不得持
    有、施用。核被告甲○○所為，係犯毒品危害防制條例第十
    條第一項之施用第一級毒品罪及同條第二項之施用第二級毒
    品罪。其施用海洛因及甲基安非他命前持有海洛因及甲基安
    非他命之低度行為，為施用之高度行為所吸收，均不另論罪
    。被告所犯上開二罪，犯意各別，行為互殊，應分論併罰。
    爰審酌被告經觀察、勒戒，復因施用毒品經本院多次論罪科
    刑，仍無法戒除施用毒品之惡習，兼衡其犯罪之動機、目的
    、手段、品行、施用毒品戕害個人身心惟未對社會大眾造成
    危害、坦承犯行態度良好等一切情狀，量處如主文所示之刑
    ，並定其應執行之刑，以玆儆懲。扣案之吸食器一組，為被
    告所有供其施用第二級毒品甲基安非他命所用之物，業據其
    自承在卷，依刑法第三十八條第一項第二款規定宣告沒收。
三、末按除被告所犯為死刑、無期徒刑、最輕本刑為三年以上有
    期徒刑之罪或高等法院管轄第一審案件者外，於前條第一項
    程序進行中，被告先就被訴事實為有罪之陳述時，審判長得
    告知被告簡式審判程序之旨，並聽取當事人、代理人、辯護
    人及輔佐人之意見後，裁定進行簡式審判程序，刑事訴訟法
    第二百七十三條之一第一項定有明文。查本件被告所犯，法
    定本刑非最輕本刑為三年以上有期徒刑之罪，且被告就被訴
    事實為有罪之陳述，經告知被告簡式審判程序之旨，被告及
    公訴人對於本件改依簡式審判程序審理亦均表示無意見，是
    本院即依前揭刑事訴訟法規定，裁定本件進行簡式審判程序
    ，附此敘明。
據上論斷，應依刑事訴訟法第二百七十三條之一第一項、第二百
九十九條第一項前段，毒品危害防制條例第十條第一項、第二項
、第二十三條第二項，刑法第十一條前段、第五十一條第五款、
第三十八條第一項第二款，判決如主文。
本案經檢察官顏妃琇到庭執行職務。
中    華    民    國    97    年    2     月    27    日
                  刑事第八庭    法  官  絲鈺雲
以上正本證明與原本無異
如不服本判決，應於判決送達後十日內敘明上訴理由，向本院提
出上訴狀（應附繕本），上訴於臺灣高等法院
                                書記官  周玉茹
中    華    民    國    97    年    2     月    27    日
附錄本案論罪科刑法條全文：
毒品危害防制條例第十條
施用第一級毒品者，處六月以上五年以下有期徒刑。
施用第二級毒品者，處三年以下有期徒刑。


司法院資訊處製作；財團法人民間司法改革基金會備份。
